【裁判字號】    92,易,129
【裁判日期】    920829
【裁判案由】    違反毒品危害防制條例
【裁判全文】
臺灣新竹地方法院刑事判決                          九十二年度易字第一二九號
    公  訴  人  臺灣新竹地方法院檢察署檢察官
    被      告  甲○○
右列被告因違反毒品危害防制條例案件，檢察官聲請簡易判決處刑（九十一年度毒偵
字第一四五四號），經本院認有刑事訴訟法第四百五十一條之一第四項但書之情形，
改依通常程序審理，本院判決如左：
    主  文
甲○○施用第二級毒品，累犯，處有期徒刑伍月，如易科罰金，以佰元折算壹日。
    事  實
一、甲○○前於民國八十四年間因違反麻醉藥品管理條例案件，經臺灣桃園地方法院
    於八十五年二月五日以八十四年度易字第五○六五號判處有期徒刑十月確定，其
    自八十五年三月二日起至八十六年一月一日止入監服刑；又於八十五年間再因違
    反麻醉藥品管理條例案件，經臺灣桃園地方法院於八十五年七月十九日以八十五
    年度易字第一五一九號判處有期徒刑一年確定，其自八十六年一月二日接續前案
    執行，並於八十六年十二月十三日執行完畢。
二、又甲○○於八十九年間因施用第二級毒品案件，經本院於八十九年五月二十六日
    以八十九年度毒聲字第一四一五號裁定送觀察、勒戒後，認有繼續施用毒品傾向
    ，再經本院於八十九年六月二十七日以八十九年度毒聲字第一六六二號裁定令入
    戒治處所強制戒治，嗣因屆滿三月且成效評定為合格，乃經本院於八十九年十二
    月十八日以八十九年度毒聲字第二九三八號裁定停止戒治交付保護管束，其於九
    十年一月十九日起因停止戒治而出所，復因甲○○於保護管束期間施用毒品，經
    本院於九十年三月二十日以九十年度毒聲字第五一一號裁定撤銷停止戒治，甲○
    ○則於九十年五月十日再入所強制戒治，迄至九十年十月十五日始執行戒治完畢
    ，嗣由臺灣新竹地方法院檢察署檢察官於九十一年二月十五日以九十一年度戒毒
    偵字第二○號不起訴處分確定。詎甲○○於前開不起訴處分確定後五年內即於九
    十一年九月十三日上午，在新竹頭前溪旁車內，將第二級毒品安非他命置於玻璃
    管內下方以火燒烤成煙吸食之方式，施用第二級毒品安非他命一次。嗣於九十一
    年九月十四日下午三時四十分許為警採尿送驗而查獲上情。
三、案經新竹縣警察局竹東分局報請臺灣新竹地方法院檢察署檢察官聲請簡易判決處
    刑。
    理  由
一、右揭犯罪事實，業據被告甲○○於本院審理時（見本院卷九十二年八月二十五日
    審理筆錄）坦承不諱，而被告為警採集之尿液，經送昭信科技顧問股份有限公司
    檢驗結果，呈安非他命安非他命之陽性反應，此有姓名對照表、列管毒品人口尿
    液檢體採集送驗紀錄表及昭信科技顧問股份有限公司於九十一年九月二十六日出
    具之檢體編號ＧＺ00000000000濫用藥物陽性檢體檢驗報告一份（見
    九十一年度毒偵字第一四五四號偵查卷第四至六頁）附卷可稽，是被告之自白應
    與事實相符。又被告於八十九年間因施用第二級毒品案件，經本院於八十九年五
    月二十六日以八十九年度毒聲字第一四一五號裁定送觀察、勒戒後，認有繼續施
    用毒品傾向，再經本院於八十九年六月二十七日以八十九年度毒聲字第一六六二
    號裁定令入戒治處所強制戒治，嗣因屆滿三月且成效評定為合格，乃經本院於八
    十九年十二月十八日以八十九年度毒聲字第二九三八號裁定停止戒治交付保護管
    束，其於九十年一月十九日起因停止戒治而出所，復因被告於保護管束期間施用
  毒品，經本院於九十年三月二十日以九十年度毒聲字第五一一號裁定撤銷停止戒
    治，被告則於九十年五月十日再入所強制戒治，迄至九十年十月十五日始執行戒
    治完畢，嗣由臺灣新竹地方法院檢察署檢察官於九十一年二月十五日以九十一年
    度戒毒偵字第二○號不起訴處分確定等情，有臺灣新竹地方法院檢察署九十一年
    度戒毒偵字第二○號不起訴處分書、臺灣新竹地方法院檢察署刑案資料查註紀錄
    表及臺灣高等法院被告全國前案紀錄表等件在卷足按，是被告前違反毒品危害防
    制條例第十條之罪，經觀察、勒戒後，認有繼續施用毒品傾向，經檢察官為不起
    訴處分確定後，五年內再犯本案違反毒品危害防制條例第十條第二項之罪等事實
    ，足資認定，是本件事證已臻明確，被告施用第二級毒品犯行，堪予認定，自應
    依法予以論科。
二、核被告甲○○所為，係犯毒品危害防制條例第十條第二項之施用第二級毒品罪。
    其施用第二級毒品安非他命前之持有第二級毒品安非他命之低度行為，為施用第
    二級毒品安非他命之高度行為所吸收，不另論罪。又被告前於八十四年間因違反
    麻醉藥品管理條例案件，經臺灣桃園地方法院於八十五年二月五日以八十四年度
    易字第五○六五號判處有期徒刑十月確定，其自八十五年三月二日起至八十六年
    一月一日止入監服刑；又於八十五年間再因違反麻醉藥品管理條例案件，經臺灣
    桃園地方法院於八十五年七月十九日以八十五年度易字第一五一九號判處有期徒
    刑一年確定，其自八十六年一月二日接續前案執行，並於八十六年十二月十三日
    執行完畢等情，有臺灣高等法院被告全國前案紀錄表以及臺灣新竹地方法院檢察
    署刑案資料查註紀錄表等件附卷可佐，被告前受有期徒刑之執行完畢後，其於五
    年以內再犯本件有期徒刑以上之罪，為累犯，應依刑法第四十七條之規定，加重
    其刑。爰審酌被告無視法令之禁止，前已因多次違反麻醉藥品管理條例案件，經
    臺灣桃園地方法院判處有期徒刑，再因施用毒品案件，經本院裁定觀察、勒戒，
    及令入戒治處所強制戒治後，竟仍再度施用足以導致精神障礙及生命危險之成癮
    性毒品，顯無悔改之意，兼以施用毒品所生危害以自戕健康為主，及其施用期間
    長短，事後坦承犯行等一切情狀，量處如主文所示之刑，併諭知易科罰金之折算
    標準。
三、據上論斷，應依刑事訴訟法第四百五十二條、第二百九十九條第一項前段，毒品
    危害防制條例第十條第二項，刑法第十一條前段、第四十七條、第四十一條前段
    ，罰金罰鍰提高標準條例第二條，判決如主文。
本案經檢察官許麗美到庭執行職務。
中      華      民      國    九十二    年      八      月    二十九    日
                                臺灣新竹地方法院刑事第一庭
                                    審判長法  官  賴  淑  敏
                                          法  官  李  珮  瑜
                                          法  官  黃  美  文
右正本證明與原本無異。
如不服本判決，應於判決送達後十日內向本院提出上訴狀( 應附繕本 )，上訴於
臺灣高等法院。
                                          書記官  陳  秀  子
中      華      民      國    九十二    年      八      月    二十九    日
附錄論罪科刑法條：
毒品危害防制條例第十條第二項：
施用第二級毒品者，處三年以下有期徒刑。


司法院資訊處製作；財團法人民間司法改革基金會備份。
